# 一级土地开发项目收入确认

提问人：yzh429158 时间：2019-07-24 10:56:45
请教版主，根据（财综 [2016]4 号）规定：土地储备工作只能由纳入名录管理的土地储备机构承担，各类城投公司等其他机构一律不得再从事新增土地储备工作、项目承接主体或供应商应当严格履行合同义务，按合同约定数额获取报酬，不得与土地使用权出让收入挂钩，也不得以项目所涉及的土地名义融资或者变相融资。（财预〔 2017 〕 87 号）规定：政府购买服务所需资金应当在年度预算和中期财政规划中据实足额安排。该政策下，采用销售商品方式核算一级土地开发项目是否不再合适？ 2 、如公司通过政府购买方式参与土地征收、收购、收回涉及的安置补偿服务，将一级土地开发收入不再与土地招拍挂收入挂钩，在合同中约定包干总价或采用成本加成法进行结算，该种模式下，公司按照建造合同核算上述安置补偿服务是否合适？
请版主不吝赐教，谢谢！

回答人：chenyiwei
1 、在 2006 版的原收入准则下，参考《瑞华研究 2010 ～ 2016 汇编》之“问题2-1-3（土地一级开发企业的收入确认问题）”，如果某个土地开发项目严格符合主帖所引用的文件规定，则其供应商或承包商应采用建造合同模式确认收入，不适用商品销售模式。
2 、如公司通过政府购买方式参与土地征收、收购、收回涉及的安置补偿服务，将一级土地开发收入不再与土地招拍挂收入挂钩，在合同中约定包干总价或采用成本加成法进行结算，该种模式下，公司应按照建造合同核算上述安置补偿服务，确认收入和结转成本。